臺灣彰化地方法院民事裁定　　　　　　　 100年度抗字第48號
抗　告　人　藍暉企業有限公司
兼
法定代理人　黃永芳
相　對　人　樺興機電有限公司
法定代理人　卓智聰
上列當事人間本票裁定抗告事件，抗告人對於中華民國100年9月
22日本院裁定（100年度司票字第486號）提起抗告，本院裁定如
下：
    主  文
抗告駁回。
抗告程序費用新臺幣壹仟元由抗告人負擔。
    理  由
一、按本票執票人向本票發票人行使追索權時，得聲請法院裁定
    後強制執行，票據法第123條定有明文。次按本票執票人，
    依票據法第123條規定，聲請法院裁定許可對發票人強制執
    行，係屬非訟事件，此項聲請之裁定，及抗告法院之裁定，
    僅依非訟事件程序，以審查強制執行許可與否，並無確定實
    體上法律關係存否之效力，如發票人就票據債務之存否有爭
    執時，應由發票人提起確認之訴，以資解決（最高法院56年
    臺抗字第714號判例、57年臺抗字第76號判例、83年臺抗字
    第227號裁定意旨參照）。
二、本件相對人主張：其執有抗告人藍暉企業有限公司、抗告人
    黃永芳於民國99年12月24日、100年1月17日及99年2月9日簽
    發免除做成拒絕證書，面額分別為新臺幣（下同）1,851,84
    0元、783,729元及3,780,000元之本票3紙（下稱系爭本票3
    紙，如附表所示），未載到期日，詎經其提示未獲付款，爰
    依票據法第123條規定聲請裁定許可強制執行等情，業據其
    提出系爭本票影本3紙為證。原裁定經審查後認其形式要件
    業已具備，而准許相對人之聲請，尚無不合。
三、抗告意旨雖以：抗告人公司與相對人公司間係訂有契約之合
    作廠商，相對人公司要求其給付抗告人公司材料貨款工程款
    時，抗告人公司須開立統一發票、簽收對帳單及商業本票，
    如抗告人公司不開立商業本票，相對人公司即不付款，此為
    無理規定。又系爭本票3紙係抗告人公司向相對人公司請款
    時，依相對人公司要求開立之本票，今相對人執系爭本票3
    紙向本院聲請裁定許可強制執行，實係不合理之舉動，爰提
    起抗告等語置辯。惟抗告人所稱即使屬實，經核均係對系爭
    本票債務存否之實體上權利有所爭執，揆諸前揭判例意旨，
    並非本件非訟事件程序所得審究，應由抗告人另行提起民事
    訴訟，以資解決，故抗告意旨指摘原裁定不當，求予廢棄，
    為無理由，應予駁回。
四、另對於非訟事件，依法應由關係人負擔費用者，法院裁定命
    關係人負擔時，應一併確定其數額，非訟事件法第24條第1
    項定有明文。本件抗告既經駁回，關於抗告程序費用自應由
    抗告人負擔，爰併予確定如主文第2項所示。
五、據上論結，本件抗告為無理由，依非訟事件法第55條第1項
    、第2項、第46條、第21條第2項、第24條第1項，民事訴訟
    法第495條之1第1項、第449條第1項、第95條、第78條，裁
    定如主文。
中    華    民    國    100    年    10    月   31   日
                  民事第一庭  法  官       黃楹榆
以上正本係照原本作成。
如不服本裁定，除以適用法規顯有錯誤為理由，不得再為抗告。
如提再抗告，應於收受本裁定正本送達後10日內，委任律師為訴
訟代理人向本院提出再抗告狀（須附繕本1 份），並繳納再抗告
裁判費新臺幣1,000 元。
抗告人之配偶、3親等內之血親、2親等內之姻親，或抗告人為法
人、中央或地方機關時，其所屬專任人員具有律師資格並經法院
認適當者，亦得為第3 審代理人。前項情形應於提起再抗告或委
任時釋明之。
中    華    民    國    100    年    10    月   31   日
                             書記官        彭月美
┌───────────────────────────────────────────────────┐
│本票附表：至清償日止利息按週年利率6%計算                                             100年度抗字第48號│
├──┬───────┬─────────┬───────┬──────────┬────────┬──┤
│ 編 │發    票    日│  票  面  金  額  │到    期    日│ 利  息  起  算  日 │ 票  據  號  碼 │備考│
│ 號 │              │  （新  臺  幣）  │              │                    │                │    │
├──┼───────┼─────────┼───────┼──────────┼────────┼──┤
│001 │99年12月24日  │1,851,840元       │未記載        │100年9月17日        │WG00000000      │    │
├──┼───────┼─────────┼───────┼──────────┼────────┼──┤
│002 │100年1月17日  │  783,729元       │未記載        │100年9月17日        │WG00000000      │    │
├──┼───────┼─────────┼───────┼──────────┼────────┼──┤
│003 │ 99年2月9日   │3,780,000元       │未記載        │100年9月17日        │無票號          │    │
└──┴───────┴─────────┴───────┴──────────┴────────┴──┘